臺灣桃園地方法院刑事判決
111年度審交易字第563號
公  訴  人  臺灣桃園地方檢察署檢察官
被      告  游明輝


上列被告因公共危險案件，經檢察官提起公訴（111年度偵字第3
2615號），被告於本院準備程序中，就被訴事實為有罪之陳述，
經本院告知簡式審判程序意旨，並聽取當事人之意見後，裁定改
依簡式審判程序審理，判決如下：
    主  文
游明輝駕駛動力交通工具吐氣所含酒精濃度達每公升零點二五毫
克以上，處有期徒刑伍月，如易科罰金，以新臺幣壹仟元折算壹
日。
    事實及理由
一、本件犯罪事實及證據，除於證據部分補充「被告游明輝於本
    院準備程序及審理中之自白」外，其餘均引用如附件檢察官
    起訴書之記載。
二、論罪科刑：  
  ㈠核被告所為，係犯刑法第185條之3第1項第1款之駕駛動力交
    通工具而吐氣所含酒精濃度達每公升0.25毫克以上罪。
  ㈡查被告前於民國108年間，因公共危險案件，經本院以109年
    度壢交簡字第141號判決判處有期徒刑4月確定，於109年6月
    16日易科罰金執行完畢，其於徒刑執行完畢後5年內故意再
    犯本件有期徒刑以上罪，此經檢察官於本院審理時具體明確
    指出，並說明與本案構成累犯關聯性，以及敘明加重其刑之
    理由，又經本院就此部分使被告陳述意見，被告表示沒有意
    見在案（詳本院卷第37頁），並有臺灣高等法院被告前案紀
    錄表1份附卷可參。是堪認本件被告業已構成累犯，再參照
    司法院大法官釋字第775號解釋意旨，及審酌檢察官敘明加
    重其刑之理由，被告前已有公共危險犯行，再為本件公共危
    險之犯行，足顯被告對刑之執行仍不知悔改，其前對刑罰之
    反應力亦屬薄弱，此次加重最低本刑，對其人身自由所為之
    限制自無過苛之侵害，是認就其為本件公共危險犯行，應依
    刑法第47條第1項規定加重其刑。
  ㈢爰審酌被告縱扣除前已論及累犯部分之前科，仍有數次因酒
    後駕車經法院判決確定之不良素行，竟仍不知自律己行，再
    次於飲酒後騎乘重型機車行駛於公眾往來之道路上，既漠視
    自己安危，復罔顧公眾安全，所為不當，應予非難，惟念其
    犯後已坦承犯行，態度尚可，並考量被告自陳其學歷高中肄
    業、現在做模板工作、日薪新臺幣2,000元、有做才有錢，
    沒有需要扶養之人（詳本院卷第38頁）等一切情狀，量處如
    主文所示之刑，並諭知易科罰金之折算標準，以示懲儆。
據上論斷，應依刑事訴訟法第273條之1第1項、第299條第1項前
段、第310條之2、第454條第2項，判決如主文。
本案經檢察官楊挺宏提起公訴，檢察官林欣怡到庭執行職務。
中    華    民    國   111    年    11    月    29    日
                  刑事審查庭  法  官  林慈雁
以上正本證明與原本無異。
如不服本判決應於收受判決後20日內向本院提出上訴書狀，並應
敘述具體理由。其未敘述上訴理由者，應於上訴期間屆滿後20日
內向本院補提理由書（均須按他造當事人之人數附繕本）「切勿
逕送上級法院」。
                              書記官  吳秉翰
中    華    民    國   111    年    11    月    29    日
附錄本案論罪科刑法條全文： 
刑法第185條之3：
駕駛動力交通工具而有下列情形之一者，處3年以下有期徒刑，
得併科30萬元以下罰金：
一、吐氣所含酒精濃度達每公升零點二五毫克或血液中酒精濃度
    達百分之零點零五以上。
二、有前款以外之其他情事足認服用酒類或其他相類之物，致不
    能安全駕駛。
三、服用毒品、麻醉藥品或其他相類之物，致不能安全駕駛。
因而致人於死者，處3年以上10年以下有期徒刑，得併科2百萬元
以下罰金；致重傷者，處1年以上7年以下有期徒刑，得併科1百
萬元以下罰金。
曾犯本條或陸海空軍刑法第54條之罪，經有罪判決確定或經緩起
訴處分確定，於十年內再犯第1項之罪因而致人於死者，處無期
徒刑或5年以上有期徒刑，得併科3百萬元以下罰金；致重傷者，
處3年以上10年以下有期徒刑，得併科2百萬元以下罰金。

附件：
臺灣桃園地方檢察署檢察官起訴書　
                                    111年度偵字第32615號
　　被　　　告　游明輝　男　55歲（民國00年00月00日生）
　　　　　　　　　　　　住○○市○○區○○路000號
　　　　　　　　　　　　國民身分證統一編號：Z000000000號
上列被告因公共危險案件，業經偵查終結，認應提起公訴，茲將犯罪事實及證據並所犯法條分敘如下：
　　  　犯罪事實
一、游明輝前有5次酒後駕車之公共危險前科，最後一次係於民
    國108年間，經臺灣桃園地方法院以109年度壢交簡字141號
    判決判處有期徒刑4月確定，於109年6月16日徒刑易科罰金
    執行完畢。詎猶未記取教訓，於111年6月26日上午9時許起
    至同日上午11時許，在桃園市中壢區中原大學停車場附近某
    工地飲用啤酒，明知飲酒後已達不得駕駛動力交通工具之程
    度，竟仍基於酒後駕駛動力交通工具之犯意，於同日下午5
    時許，自前開工地騎乘車牌號碼000-0000號普通重型機車離
    去。嗣於同日下午5時20分許，游明輝騎車行經桃園市八德
    區崁頂路1401巷與崁頂路口時，因未打方向燈為警攔檢盤查
    ，並於同日下午5時31分許，當場測得其吐氣所含酒精濃度
    達每公升0.27毫克。
二、案經桃園市政府警察局八德分局報告偵辦。
　　　  證據並所犯法條
一、上揭犯罪事實，業據被告游明輝於警詢及本署偵查中坦承不
    諱，復有桃園市政府警察局舉發違反道路交通管理事件通知
    單、酒精測定紀錄表各1紙在卷可稽，被告犯嫌已堪認定。
二、核被告所為，係犯刑法第185條之3第1項第1款之公共危險罪
    嫌。又查被告曾有如犯罪事實欄所載之論罪科刑及執行情形
    ，有刑案資料查註紀錄表1份在卷可稽，其於徒刑執行完畢5
    年內，故意再犯前開有期徒刑以上之罪，為累犯，請參照大
    法官解釋釋字第775號解釋意旨及刑法第47條第1項規定，審
    酌依刑法累犯之規定加重其刑。
三、依刑事訴訟法第251條第1項提起公訴。
    此  致
臺灣桃園地方法院
中　　華　　民　　國　 111　　年　　8 　　月　　27　　日
                              檢  察  官      楊挺宏 
本件正本證明與原本無異
中　　華　　民　　國　 111　　年　　9 　　月　　7 　　日
                              書  記  官      吳鎮德
所犯法條：
中華民國刑法第185條之3
駕駛動力交通工具而有下列情形之一者，處3年以下有期徒刑，
得併科30萬元以下罰金：
一、吐氣所含酒精濃度達每公升零點二五毫克或血液中酒精濃度
    達百分之零點零五以上。
二、有前款以外之其他情事足認服用酒類或其他相類之物，致不
    能安全駕駛。
三、服用毒品、麻醉藥品或其他相類之物，致不能安全駕駛。
因而致人於死者，處3年以上10年以下有期徒刑，得併科2百萬元
以下罰金；致重傷者，處1年以上7年以下有期徒刑，得併科1百
萬元以下罰金。
曾犯本條或陸海空軍刑法第54條之罪，經有罪判決確定或經緩起
訴處分確定，於十年內再犯第1項之罪因而致人於死者，處無期
徒刑或5年以上有期徒刑，得併科3百萬元以下罰金；致重傷者，
處3年以上10年以下有期徒刑，得併科2百萬元以下罰金。